臺灣高等法院臺南分院刑事判決　　　　九十一年度上重更(三)字第四四五號　Ａ
　　　上　訴　人
　　　即　被　告　丙　○　○
　　　選任辯護人　林　憲　同　律師
右上訴人因殺人等案件，不服臺灣雲林地方法院八十二年度重訴字第七號中華民國八
十三年五月二十七日第一審判決（起訴案號：臺灣雲林地方法院檢察署八十一年度偵
緝字第三號、八十二年度偵字第九二六號），提起上訴，判決後經最高法院第三次發
回更審，本院判決如左：
      主      文
原判決關於丙○○部分撤銷。
丙○○共同殺人，處無期徒刑，禠奪公權終身。
手槍壹支及利刃壹把均沒收。
      事      實
一、丙○○曾夥同甲○○、侯明德、乙○○及綽號「老兄」不詳姓名成年男子，於八
    十年五月間，自國外走私槍械子彈一批入境（此部分業經臺灣嘉義地方法院檢察
    署檢察官偵查起訴），嗣因丙○○僅囑甲○○交付一把槍給曾躍興，且所交付之
    子彈亦不合該槍使用，曾躍興不滿走私槍械分贓不均，並在外揚言欲與丙○○等
    人併命，致丙○○懷疑曾躍興將出賣以其為首之犯罪集團，而曾躍興更於八十年
    六月二十九日酒後撥打電話找丙○○理論，導致丙○○心存不滿，頓萌殺機，即
    與乙○○、曾金輝、甲○○（已分別判處有期徒刑十三年，禠奪公權七年及有期
    徒刑十五年，禠奪公權八年確定，有期徒刑十四年，禠奪公權七年確定）及綽號
    「王仔」（真實姓名為張閔騫，另犯運輸手槍罪被判處有期徒刑五年確定而在監
    執行中，嗣於八十三年一月十二日死亡）等人共同謀議，由丙○○準備行兇之手
    槍一支、子彈若干顆及利刃一把，並至高雄計誘曾躍興至嘉義縣東石鄉掌潭村一
    鄰掌潭九－三二號甲○○住處，再與曾金輝、張閔騫在該處會合，然後由丙○○
    、曾金輝、張閔騫共同押曾躍興至雲林縣東勢鄉○○村○○路三四號曾金輝舊宅
    ，並分配由甲○○、乙○○負責購買汽油及鐵桶，及依曾金輝提議，在其舊宅附
    近，地理偏僻之同安農場，將曾躍興殺人滅屍，謀議完成後各自離去。
二、八十年六月三十日晚上，丙○○按計畫先隻身前往高雄市，當晚即打電話與曾躍
    興聯絡，約曾躍興於次日（即八十年七月一日）至其投宿飯店見面，曾躍興依約
    於同年七月一日上午十時許，至飯店與丙○○會面，中飯後丙○○乃佯邀曾躍興
    一起至甲○○住處遊玩，約於當日下午一、二時許抵達甲○○家，曾金輝、張閔
    騫亦依計劃陸續到達，至同日下午五時許，丙○○即以制式手槍一支及子彈若干
    顆與利刃一把，與曾金輝、張閔騫共同將曾躍興押入丙○○所駕駛之小客車，強
    押至雲林縣東勢鄉○○村○○路三四號曾金輝舊宅後，剝奪曾躍興行動自由。丙○○復以電話告知甲○○、乙○○二人要準備汽油五桶及鐵桶一個，以便將曾躍
    興殺害後予以焚屍之用。乙○○即於當晚八時許駕駛000－0000號自用小
    客車搭載甲○○，先到嘉義縣朴子鎮○○路○段七八三號王謝玉藟經營之龍興五
    金行購買三十公升裝塑膠桶三個，旋至鄰近中油朴子加油站加滿三桶汽油後，駕
    車駛往曾金輝上開舊宅，途經雲林縣北港鎮、四湖鄉，而在四湖鄉○○村○○路
    六八號之八即四湖參天宮對面之佳津小吃店內暫停休息，陳、李二人即借用該店
    之電話（號碼：0000000號）與丙○○之呼叫器連絡，由丙○○、曾金輝
    以曾金輝宅內之電話（號碼：0000000號）回話並交代行駛路線，於同晚
    九時三十分許，由曾金輝駕車到雲林縣東勢鄉賜安宮廟前接應，並帶路至其舊居
    處，由丙○○指揮乙○○，甲○○、曾金輝將汽油塑膠桶移至丙○○所有自用小
    客車後行李箱。丙○○見甲○○未準備大鐵桶，乃再指使甲○○、乙○○駕車出
    去尋找可盛裝屍體之大鐵桶，甲○○、乙○○於同晚十時許在雲林縣東勢鄉○○
    村○○路七七之三號處尋得鐵桶一個，李、陳二人共同搬上車，並載至鄰近同安
    路一一六號楊森貴所經營之鐵工廠，以新臺幣五十元代價請楊某焊割桶蓋後載回
    曾金輝舊宅，詹、李、陳、曾四人再共同將汽油及鐵桶搬運到距曾金輝舊宅約二
    百公尺之雲林縣東勢鄉同安農場，並將曾躍興押至該處，由丙○○以所持有制式
    手槍裝填子彈，將曾躍興射殺，於曾躍興死亡後，再由丙○○指使甲○○、乙○○、張閔騫、曾金輝以其所有不詳型式利刃一把，共同將曾躍興屍體支解，並裝
    入上開鐵桶內，以事先備妥之汽油焚燒屍體。嗣於翌日（即八十年七月二日）上
    午七時三十分為同安農場技術員發現，報警循線查獲上情。
三、案經雲林縣警察局台西分局報請臺灣雲林地方法院檢察署檢察官相驗後，自動檢
    舉偵查起訴。
      理      由
一、訊之上訴人即被告丙○○固坦承於八十年七月一日十時許在高雄市與曾躍興碰面
    ，並邀約於當日下午一、二時許，同車前往甲○○住處，且旋與曾躍興、曾金輝
    至曾金輝位於雲林縣東勢鄉同安村舊宅等情，惟矢口否認有何右揭殺人、焚屍犯
    行，辯稱：伊因犯罪逃亡中，避免開車至加油站加油被人認出，乃囑甲○○為伊
    準備汽油，以供所駕駛汽車使用。又因聽曾躍興稱，在大鐵桶內放置枕頭、棉被
    等物，試槍時槍聲很小，不會被外人聽到，才叫甲○○準備鐵桶，該汽油、鐵桶
    並非供殺人後焚屍之用。而案發當日下午至曾金輝舊宅，有帶一批手槍及衝鋒槍
    ，準備試槍，伊因吸食海洛，後即昏昏入睡，曾躍興則吸食過量而意外死亡，後
    來得知曾躍興意外死亡，方決定將曾躍興屍體焚化，再找廟寺埋葬。況伊逃亡期
    間，皆是曾躍興替伊找尋藏匿處所，且大多數時間係曾躍興陪伊聊天、下棋，並
    為伊擦拭槍械，而曾躍興需要槍械時伊從未拒絕，亦無因懷疑曾躍興將伊出賣情
    事，不可能殺害曾躍興云云。
二、經查：
  (一)被告丙○○於警訊時先供稱：於八十年七月一日晚上十二時許，因甲○○與曾躍
    興二人為販賣安非他命之事發生糾紛，其雖在旁勸阻，甲○○仍不聽勸，李某即
    取出手槍朝曾躍興射殺，而尋找焚屍地點及焚屍用鐵桶均是甲○○及乙○○二人
    所為，其並未設計殺害曾躍興云云（詳八十一年度偵緝字第三號卷第二五頁背面
    ）；嗣於檢察官偵查中則辯稱：其係與曾金輝及曾躍興同往曾金輝之住處泡茶聊
    天，後來曾躍興因欲替友人購買安非他命，遂打電話叫甲○○過來，甲○○與乙○○駕車來到曾金輝舊宅後，甲○○與曾躍興在室外談了幾分鐘，甲○○與乙○○即先離開，過了一段時間甲○○及乙○○攜帶汽油過來，其曾問甲○○汽油何
    用，甲○○說係其工廠要用，後來甲○○拿一個鐵桶過來，之後甲○○、乙○○
    及曾躍興即搬汽油及鐵桶離去未歸，其係事後才知曾躍興被殺害一事云云，先後
    供詞已不一致。至原審審理時，因張閔騫已死亡，被告丙○○則改稱：曾躍興與
    張閔騫外出試槍，因手槍走火，誤殺曾躍興云云，更與前詞不符。在本院前審更
    二審又稱：伊當日下午至曾金輝舊宅，有帶一批手槍及衝鋒槍，當晚其吸食海洛
    因後即昏昏入睡，張閔騫、曾躍興則至外面試槍，張閔騫因手槍走火，誤殺曾躍
    興後，有回來向其報告，其喝令張閔騫不要吵，讓其繼續睡覺，後來其始知曾躍
    興試槍意外死亡云云。顯示其前後所供出入極大，已難採信，更有將責任推給張
    閔騫的意圖，甚為明顯。嗣發回本院更審，則又改口陳稱：伊因吸食海洛，後即
    昏昏入睡，曾躍興則吸食過量而意外死亡，益見被告閃鑠其詞，所辯乃圖卸刑責
    之飾詞甚明。
  (二)又案外人黃嘉郎於警訊中供稱：曾躍興於八十年六月二十八日十八時許曾跟黃某
    提起，他（指曾躍興）於八十年六月三十日晚上要約丙○○及其手下甲○○、乙○○三人要解決一件重大糾紛，可能會出事，起因係曾躍興知道並參與以丙○○
    為首之犯罪集團從菲律賓走私大批槍械到臺灣，曾躍興因分配不均而與丙○○、
    甲○○、乙○○三人發生不愉快，曾躍興揚言欲找機會殺掉丙○○云云，又稱：
    阿偉告訴伊八十六年六月二十九日晚上與死者及阿胖幾位朋友喝酒其間死者訴苦
    對周董（丙○○）很不服氣喝完酒死者就打呼叫器給周董，他們談些什麼阿偉不
    知道．．；又稱：曾躍興曾私下告訴我要作掉丙○○，可能揚言要與丙○○、乙○○、甲○○等人拼命，而且曾躍興酒性不好，酒後與周董聯絡時發生口角，導
    致丙○○等人殺害曾躍興．．（詳八十年度相字第三八九號卷第二一至二三頁）
    。又案外人黃彥維亦於警訊時陳稱：曾躍興於八十年六月二十九日十九時許曾與
    周董（即丙○○）通電話，曾聽到曾躍興對丙○○說「我知道你現在很堵爛我」
    等語（詳八十年度相字第三八九號卷第三十頁）。證人雖非直接證明被告丙○○
    有殺害曾躍興，然其等由被害人曾躍興處親身聽聞，足見丙○○等人前與曾躍興
    因走私槍械存有糾紛，而萌殺人動機。
  (三)另同案被告乙○○於警訊中亦供稱，同案共同被告甲○○曾說過，曾躍興出賣丙○○走私槍枝一事，致丙○○不高興，而設局將曾躍興殺害，且乙○○事後聽甲○○說係由丙○○等人先以手槍射殺後再焚屍等語（詳八十年度相字第三八九號
    相驗卷第一三九頁背面）。同案共同被告甲○○等人有聽命被告丙○○行事，而
    有殺害曾躍興之犯意聯絡。至於甲○○於原審對所訊問事項供稱：「（據你所知
    曾躍興及丙○○有無走私搶械﹖）我沒有聽他們講」、「（丙○○有無懷疑曾躍
    興要出賣他而對他不滿﹖）沒聽他講過」等語，雖互核不符，但甲○○為共同被
    告，所為陳述應屬圖卸其本身刑責或為被告丙○○脫罪。參以共同被告曾金輝亦
    於警訊中供稱：「．．在甲○○家，當時有丙○○、乙○○、曾躍興及綽號『王
    仔』與我共六人在場，由丙○○叫我與綽號『王仔』之人強押曾躍興上丙○○座
    車自己開一部車帶路前往我雲林縣東勢鄉○○村○○路三四號老家」、「離去前
    丙○○曾邀我將曾躍興挾持殺害，但我不願意，也不想去，丙○○即與『王仔』
    強押曾躍興上車離去」、「丙○○曾親口告訴我說曾躍興曾出賣他以邀我們共同
    設計殺害，．．」等語（詳八十一年度偵緝字第三號第五至七頁），亦足見被告
    丙○○實係本件命案之主謀，且同案共同被告乙○○、曾金輝、甲○○、張閔騫
    等人與被告丙○○均有共謀殺害曾躍興之犯意聯絡。雖同案被告甲○○嗣後否認
    知悉曾躍興與丙○○走私槍枝及丙○○有無懷疑曾躍興要出賣而不滿及告訴乙○○等事，但綜合上開乙○○、曾金輝之供述，及事後乙○○於本院調查時亦否認
    其知悉等情以觀，均不無為圖卸刑責並為被告丙○○脫罪之嫌，是渠等翻異前供
    之辯詞或證詞，均不可採。況且同案被告乙○○更於警訊（詳八十年度相字第一
    三九－一頁）及偵查中（詳八十年度偵字第三五二八號卷第二一頁）均供稱：「
    當天確係丙○○、曾金輝、『王仔』（嗣經乙○○、曾金輝、甲○○、丙○○指
    認卷附報紙報導之相片係為張閔騫）共同強押曾躍興」等語，足證曾躍興在行動
    受限制之情形下，焉有願與詹某等人同往地處偏遠之曾金輝老宅之理？因而被告
    丙○○所辯曾躍興在其逃亡期間常與之作伴云云，應非真實。
  (四)同案被告甲○○、乙○○二人之所以準備汽油及鐵桶係聽命於被告丙○○之指示
    ，此為被告丙○○所自承，並為甲○○、乙○○所是認。而乙○○、甲○○二人
    同至龍興五金行購買塑膠桶及拿鐵桶至鐵工廠要求切開桶蓋等情，業經證人即五
    金行與鐵工廠負責人王謝玉藟及楊森貴分別於警訊及偵查中證述明確，此外復有
    通話紀錄一紙及現場照片二十三幀附卷可稽。又乙○○及甲○○所購買之三桶汽
    油係於晚上自嘉義縣朴子鎮另外購置容器並加油後，載至並不靠海之雲林縣東勢
    鄉被告曾金輝之舊宅，設如被告丙○○所辯教甲○○買汽油是為了避免至加油站
    加油為人識破云云，則其所駕駛之汽車內應當隨時有備用之汽油，至少亦應有空
    汽油桶，而就近囑人購買汽油即可，何須勞動甲○○遠從嘉義購油至雲林縣，縱
    或因油用盡，而需加油，亦無須一次購買三十公升汽油三桶，由此益見被告丙○○所辯並不足採信。又本案鐵桶桶蓋已全面切割，設若係要試槍之用，自可保留
    桶蓋，僅切一小口更可避免聲音外洩，且減少子彈跳彈的危險，焉有將桶蓋切除
    一面，留下一面（詳相驗卷第三四頁反面至三七頁），顯見購置鐵桶，切割桶蓋
    係易於裝入屍體焚燒之用。而被告丙○○於警訊中既陳明，尋找焚屍鐵桶及焚屍
    地點均是甲○○及乙○○所為，且被告曾金輝於警訊中亦供稱，鐵桶係丙○○要
    甲○○、乙○○取回曾宅，而丙○○亦要李、陳二人尋找殺害曾躍興及焚屍之地
    點等語（詳八十一年度偵緝字第三號第三二、三三頁），再參以同案被告乙○○
    於警訊時既供稱，其於八十年七月一日晚上接到被告甲○○來電，說曾躍興已被
    殺害要將其焚屍，而其於到達曾金輝舊家時仍看見曾躍興活著，但仍和甲○○外
    出尋找鐵桶等情（詳八十年度相字第三八九號卷第一三九之一頁）以觀，乙○○
    自應知其所購汽油及所尋得之鐵桶係供殺害曾躍興後焚屍之用，應無疑義，且益
    徵乙○○、甲○○之所以購買汽油及鐵桶係聽被告之命，供為殺害曾躍興後焚屍
    之用。
  (五)甲○○雖於九十一年五月二十八日在本院前審到庭結證稱：「是丙○○打電話給
    我，要我幫忙買汽油與鐵桶，並要我送到雲林，然後再打電話給他們，我就買汽
    油，鐵桶沒有買。然後到那邊他們有人帶我進去，到那邊之後再叫我去買鐵桶，
    東西送給他們之後我就走了，在那邊我看到丙○○、曾金輝、曾躍興、「小王」
    ，乙○○是跟我一起去，一起走的」等語（詳本院九十一年度上重更緝二字第一
    七三號卷第一四六頁），被告丙○○附合其詞，供稱：甲○○、乙○○送鐵桶去
    以後即行離去云云。然被告等既係共謀殺人，殺害及焚屍所需時間不多，則乙○○、甲○○應係於與被告丙○○共同殺害曾躍興以後才離去，渠等與被告丙○○
    就殺害曾躍興自有犯意之聯絡及行為之分擔甚明。又同案被告曾金輝於警訊時供
    稱：「我們於八十年七月一日下午十六時三十分左右，在嘉義縣東石鄉掌潭村九
    之三二號甲○○家，當時有丙○○、甲○○、乙○○、曾躍興及綽號『王仔』與
    我共六人在場，由丙○○叫我與綽號『王仔』共三人強押曾躍興上丙○○座車，
    我自己開一部車帶路往我設籍於雲林縣東勢鄉○○路的老家．．丙○○曾親口告
    訴我說曾躍興曾經出賣他，所以邀我們共同設計殺害．．」、「（丙○○為何選
    定你的住處附近雲林縣東勢鄉同安村同安農場將曾躍興殺害焚屍？）丙○○要殺
    害曾躍興曾問我何處適當，我說同安農場較偏僻不易被發現。」、「（甲○○為
    何先行離去？）丙○○要其尋找下手殺害曾躍興焚屍的點．．我有看見丙○○提
    一只袋子內有四、五支長短槍．．」（詳八十一年偵緝字第三號偵查卷第五、六
    、十頁），足見本案係由被告丙○○主導，先由被告至高雄市將曾躍興誘至甲○○住處，再由被告提供為殺害曾躍興而持有之制式手槍乙支及子彈若干顆為兇器
    ，與曾金輝、張閔騫三人共同強將曾躍興押至曾金輝舊宅之後，尋覓隱密地點，
    由被告持槍殺害曾躍興，且若非以槍殺害曾躍興則丙○○何以提手提袋裝槍，又
    被告又辯稱係張閔騫玩槍誤殺，是被害人直接死於槍殺亦可認定。
  (六)被害人曾躍興係遭人殺害後並將屍體支解，予以焚屍等情，業經檢察官督同法醫
    師相驗屬實，填有驗斷書、相驗屍體證明書、勘驗筆錄等附卷可稽，而死者屍體
    之臀部及腰椎部已詳驗有三處刀砍痕、兩大腿部及肌肉切斷而整齊，均無出血的
    凝血現象，肌肉深部血色並無ＣＯ－ＨＤ之鮮紅色，即本屍顯非生前燒死及非生
    前砍切割者，此有內政部警政署刑事警察局八十年七月八日刑醫字第四五六八號
    鑑驗書一紙在卷足憑（詳八十年度相字第三八九號卷第八十頁）。是曾躍興係先
    遭槍殺致死，再支解屍體焚屍。足證被告等人共同強押曾躍興至距曾宅約二百公
    尺之雲林縣東勢鄉同安農場，先由被告以手槍予以射殺後，再指示甲○○、乙○○、張閔騫、曾金輝四人以不詳型式利刃一把予以肢解焚屍。
  (八)綜上所述，本件係由被害人認走私分贓不公，所得槍彈亦不合用，並揚言與被告
    丙○○等人併命，並於案發前一日以電話找被告丙○○理論，被告丙○○因懷疑
    曾躍興將出賣其走私集團而萌殺意，設計加害曾躍興，並事先與曾金輝、乙○○
    、甲○○、張閔騫共同謀議，由丙○○先至高雄將心有不甘而不敢不從之曾躍興
    誘載至甲○○家，然後夥同張閔騫、曾金輝等人強押曾躍興至曾金輝舊宅，再由
    甲○○、乙○○買汽油、鐵桶，然後共同予以殺害、分屍、焚屍，事證明確，被
    告等之犯行均堪認定。
三、按行為後法律有變更者，適用裁判時之法律。但裁判前之法律有利於行為人者，
    適用最有利於行為人之法律，刑法第二條第一項定有明文。又槍砲彈藥刀械管制
    條例第七條第四項、第十條第三項業已於八十六年十一月十一日修正為第七條第
    四項、第十一條第四項，並於同年月二十四日公佈實施，第七條第四項法定刑由
    原一年以上七年以下有期徒刑，修正為五年以上有期徒刑，併科新臺幣一千萬元
    以下罰金；第十條第三項改為第十一條第四項，法定刑由原三年以下有期徒刑，
    修正為一年以上七年以下有期徒刑，併科新臺幣七百萬元以下罰金；比較新舊二
    法，修正前槍砲彈藥刀械管制條例第七條第四項之規定有利於行為人。修正後槍
    砲彈藥刀械管制條例第第十一條第四項所規定刑度較條正前槍砲彈藥刀械管制條
    例第十條第三項比較應適用刑法第一百八十七條所處五年以下有期徒刑為重。核
    被告丙○○意圖供犯罪之用，而持有手槍及子彈。核該部分所為，係犯槍砲彈藥
    刀械管制條例第七條第四項無故持有手槍及刑法第一百八十七條意圖供自己犯罪
    之用而持有子彈罪。其以一持有行為觸犯上開二罪名，為想像競合犯，應從一重
    按未經許可無故持有手槍罪。又被告將被害人自甲○○住處挾持前往曾金輝舊宅
    並押至同安農場，核該部所為，係犯刑法第三百零二條第一項以非法方法剝奪人
    之行動自由罪，而此二段行為係單純一罪之接續行為。又其將被害人殺害並焚屍
    ，另犯刑法第二百七十一條第一項殺人罪及同法第二百四十七條第一項侵害屍體
    罪。被告丙○○與已判決確定之乙○○、曾金輝、甲○○與已死亡之張閔騫間，
    就所犯各罪，互有犯意聯絡及行為分擔，皆為共同正犯。所犯無故持有手槍、以
    非法方法剝奪行動自由、殺人及侵害屍體罪間有方法結果之牽連關係，則應從一
    重按殺人罪處斷。
四、原審認被告丙○○罪證明確，因予論罪科刑，固非無見，惟查：(一)開槍射殺被害
    人，必需使用子彈，原審就持有子彈部分漏未審論，即有未洽。(二)原審就被告丙○○如何與乙○○、曾金輝、甲○○、張閔騫等人共謀殺害曾躍興，及如何於議
    定後，由被告至高雄市將曾躍興誘至甲○○住處，與如何由被告提供殺害曾躍興
    而持有之制式手槍乙支、子彈若干顆、利刃等兇器，與曾金輝、張閔騫三人共同
    強將曾躍興押至曾金輝舊宅，再如何指示乙○○、甲○○購買汽油及鐵桶供為殺
    人後焚屍之用及如何由被告丙○○等人共同強押曾躍興至距曾宅約二百公尺之雲
    林縣東勢鄉同安農場，先由上訴人以手槍予以射殺後，再指示甲○○、乙○○、
    張閔騫、曾金輝四人以不詳型式利刃一把予以肢解焚屍等情，未說明其認定之理
    由及依據，亦有疏漏。(三)被告犯罪行為後槍砲彈藥刀械管制條例於八十六年十一
    月十一日修正，原判決未及審酌，亦有未當。被告上訴意旨，否認犯罪，雖無可
    取，然原判決既有可議，自應由本院將此部分撤銷改判。爰審酌被告丙○○主導
本件殺人犯行，手段殘酷，惡性較重，及其品行、犯罪之動機由被害人在外揚言
    對被告不利、與被害人因而死亡及被告犯後砌詞諉責之態度等一切情狀，並斟酌
    被告槍殺被害人後再支解焚屍，手段殘酷，惟起因係被害人先揚言對被告不利，
    並於酒後電話找被告理論而引殺機，尚無處以極刑之必要，爰量處無期徒刑，並
    依法褫奪公權終身。被告等用以殺人之手槍一支係違禁物，利刃一把為被告等所
    有用以支解被害人後焚屍，係供犯罪所用之物，雖未扣案，惟無證據證明業已滅
    失，爰併予宣告沒收。至於用以槍殺被害人之子彈若干顆，已經射擊而沒失，故
    不另為沒收諭知，併此敘明。
五、被告丙○○曾雖於七十九年三月間因持有制式四五手槍及子彈，經臺灣桃園地方
    法院檢察署檢察官提起公訴（八十年度偵字第二０二一號），現繫屬臺灣桃園地
    方法院審理中（九十一年度訴緝字第三五號槍砲彈藥刀械管制條例案件），惟該
    案係被告單純持有槍彈，與本案被告係殺人焚屍犯意明顯不同，且案發地點桃園
    縣又與本案犯罪地雲林縣有段距離，顯見本案與該案犯意不同，罪名亦異，應無
    裁判上一罪之關係。又被告丙○○其餘審理中案件(1)臺灣士林地方法院九十一年
    度重訴緝字第二號盜匪案件，因時間相隔甚久，犯罪刑態亦不同，亦與本案無裁
    判上一罪關係。(2)臺灣臺中地方法院九十一年重訴緝字第四三二號擄人勒贖案件
    ，因犯罪型態亦不同，與本案亦無裁判上一罪關係，本院均無從併案審理，附為
    敘明。
據上論斷，應依刑事訴訟法第三百七十一條、第三百六十九條第一項前段、第三百六
十四條、第二百九十九條第一項前段，修正前槍砲彈藥刀械管制條例第七條第四項、
第十條第三項，刑法第二條第一項但書、第十一條前段、第二十八條、第一百八十七
條、第二百七十一條第一項、第二百四十七條第一項、第三百零二條第一項、第五十
五條、第三十七條第一項、第三十八條第一項第一款、第二款，罰金罰鍰提高標準條
例第一條前段，判決如主文。
本案經檢察官廖椿堅到庭執行職務。
中    華    民    國      九十一      年      十一      月      十二    日
                                  臺灣高等法院臺南分院刑事第一庭
                                      審判長法官  茆    臺    雲
                                            法官  蔡    長    林
                                            法官  李    文    福
右正本證明與原本無異。
如不服本判決，應於判決送達後十日內向本院提出上訴狀，其未敘述理由者並應於提
出上訴狀後十日內向本院補提理由書（應附繕本)。
                                      法院書記官  李    良    倩
中    華    民    國      九十一      年      十一      月      十三    日
附錄：本判決論罪法條
刑法第一百八十七條
意圖供自己或他人犯罪之用，而製造、販賣、運輸或持有炸藥、棉花藥、雷汞或其他
相類之爆裂物或軍用槍砲、子彈者，處五年以下有期徒刑。
刑法第二百四十七條第一項
損壞、遺棄、污辱或盜取屍體者，處六月以上五年以下有期徒刑。
刑法第二百七十一條第一項：
殺人者，處死刑、無期徒刑或十年以上有期徒刑。
刑法第三百二十條第一項
私行拘禁或以其他非法方法，剝奪人之行動自由者，處五年以下有期徒刑、拘役或三
百元以下罰金。
修正前槍砲彈藥刀械管制條例第七條第四項
未經許可，無故持有、寄藏或意圖販賣而陳列第一項及第二項所列槍砲之
一者，處一年以上七年以下有期徒刑。
修正前槍砲彈藥刀械管制條例第十條第三項
未經許可無故持有、寄藏或意圖販賣而陳列第一項所列各式槍砲之一者，處三年以下
有期徒刑。
